臺灣臺北地方法院民事判決
　　　　　　　　　　　　　　　　  111年度北小字第437號
原      告  王雅諄  
被      告  饒美惠  
上列當事人間請求返還押租金事件，本院於民國111年7月21日言
詞辯論終結，判決如下：
    主      文
被告應給付原告新臺幣參萬捌仟壹佰元。
原告其餘之訴駁回。
訴訟費用由被告負擔新臺幣壹仟壹佰伍拾貳元，餘新臺幣參佰柒
拾捌元由原告負擔。
本判決第一項得假執行。但被告以新臺幣參萬捌仟壹佰元為原告
預供擔保，得免為假執行。
    事實及理由
一、原告起訴主張：原告前經訴外人銀河星空股份有限公司（下
    稱銀河星空公司）仲介向被告承租門牌號碼臺北市○○區○○路
    00號2樓房間1間（下稱系爭房屋），租賃期間自民國110年7
    月24日至111年7月23日，每月租金新臺幣（下同）1萬8,800
    元，承租當時原告並已交付押金3萬7,600元。嗣因原告工作
    需求需搬離系爭房屋，原告遂委請銀河星空公司與被告協調
    後，被告同意原告搬離並願按比例退還原告當月未住滿之房
    租及押金3萬7,600元，兩造遂簽立協議書（下稱系爭協議書
    ），原告亦於110年10月30日提前搬離。詎料，被告嗣後不
    願退還押金，且表示系爭協議書係約定於110年11月23日搬
    離，故於110年11月23日交屋日時，被告要求原告需另行簽
    立一份協議書後始願退還1個月押金，然因系爭協議書係約
    定被告須退還2個月押金3萬7,600元及按比例退換當月未住
    滿之租金1,421元【計算式：（每月租金1萬8,800元÷30天＝6
    27元）×23天＝1萬4,421元】，故原告不願簽屬，且原告已返
    還被告1把鑰匙，故被告另應退還原告鑰匙保證金500元，以
    上共計5萬2,521元（計算式：3萬7,600元＋1萬4,421元＋500
    元＝5萬2,521元），然被告迄未償還原告任何款項，爰依法
    提起本件訴訟，僅請求被告給付5萬0,620元，其餘請求拋棄
    等語。並聲明：被告應給付原告5萬0,620元。
二、被告則以：原告當時有向被告表示要退租，被告有同意，但
    忘記有無協議退租日期，且被告並未簽屬系爭協議書。又原
    告於110年11月23日交屋當時，被告有拿退租單給原告簽署
    ，但原告不願簽署等語，資為抗辯。並聲明：原告之訴駁回
    。
三、得心證之理由：
（一）按原告對於自己主張之事實已盡證明之責後，被告對其主
      張，如抗辯其不實並提出反對之主張者，則被告對其反對
      之主張，亦應負證明之責，此為舉證責任分擔之原則。又
      各當事人就其所主張有利於己之事實，均應負舉證之責，
      故一方已有適當之證明者，相對人欲否認其主張，即不得
      不更舉反證。原告主張其前經銀河星空公司仲介向被告承
      租系爭房屋，租賃期間自110年7月24日至111年7月23日，
      每月租金1萬8,800元，承租當時原告並已交付押金3萬7,6
      00元等情，為被告所不爭執，堪信為真實。又原告主張其
      因工作需求需提前搬離系爭房屋，原告遂委請銀河星空公
      司與被告協調後，被告同意原告提前搬離，且同意按比例
      退還原告當月未住滿之房租及押金3萬7,600元，並提出系
      爭協議書為憑（見本院卷第61頁）。然為被告所否認，辯
      稱其雖同意原告提前退租，但未曾簽立系爭協議書同意返
      還原告2個月押金及按比例退還租金云云。查參諸證人李
      一豪到庭證稱：我於110年在銀河星空公司擔任執行長，
      公司主要業務是物業管理及包租代管。我認識原告認識，
      因為他是我們公司的承租方，原告是透過我們公司去尋找
      適合的租屋處，我們有幫他做媒合找到了被告，租屋處的
      地址是在臺北市○○區○○路00號2樓3號房即系爭房屋，它是
      分租的第3間房，我們當初有調謄本，房子的所有權是登
      記1家公司，而那家公司的負責人就是被告。當初這個承
      租案是我公司的員工去媒合的，後來員工離職後原告就打
      來公司說他遇到被告欺詐他的押金跟租金，後來我們助理
      通知我，我才出來處理這個事情，當初原告有向被告簽立
      租賃契約，租約的正本是原告跟被告各1份，我們公司並
      沒有留底，原告說他有提前跟被告做一個提前終止租約的
      協調，是因為電錶有被原告發現不是屬於個人3號房的電
      錶，而是屬於公共使用電錶，而這個費用變成原告要負擔
      ，而不是照租賃合約書所寫的每1戶分擔，後來因為被告
      一直推延原告的押租金不退還，才請我們公司出面做調解
      處理。我有看過本院卷第61頁的系爭協議書，系爭協議書
      就是我和我的助理到系爭房屋去做一個協調，協調當天是
      我去約被告，請他到系爭房屋這裡現場做協調，協調當天
      是110年10月25日星期一下午2點21分，簽署系爭協議書，
      現場當時我有問被告什麼時候歸還押金2個月給原告，押
      金金額是3萬7,600元，被告有同意在110年11月23日依系
      爭房屋現場現況還原交屋，即退還原告押金2個月金額3萬
      7,600元，又原告在110年10月25日協調前就已經搬遷完畢
      ，因為110年10月25日我們就有請被告交屋，但被告說要
      到110年11月23日才會退還押租金2個月，因為原告已經有
      提前繳到11月22日，所以被告還是要收租金到110年11月2
      2日，原告基本上有同意，只是押金要到110年11月23日才
      退還，所以後來兩造就有當場簽協議書，協議書上原告的
      印章是被告帶來自己蓋的，被告蓋了無誤之後我才蓋我們
      公司的大章，代表我們這份協議書是認同的，在現場的只
      有我、我的助理還有被告，系爭協議書上的字是我寫的，
      我在現場協調時是當天原告委託我過去的，系爭協議書的
      內容也是我當場書立、當場我也有錄影，協議書是被告看
      過內容無誤後他才蓋章的，後面我才蓋我們公司的大章，
      原告是隔天110年10月26日我拿系爭協議書給原告簽名，
      而系爭協議書的正本只有一份，在我手上，後來在隔天的
      10月26日被告還有傳LINE給我說房間要清乾淨，而且還說
      要退錢，但後來都沒有做。本院卷第21頁的照片我可以提
      供彩色照片，這張照片是我110年10月25日在調解當天現
      場拍攝被告在蓋他的章同意系爭協議書，本院卷第23頁也
      是我當天所拍的被告簽的系爭協議書，照片上面身分證是
      被告自己拿出來拍攝的，因為我有要求白紙黑字，必須要
      被告拿出來是否是他本人。本院卷第63至65頁是我傳的LI
      NE通話內容，是我複製我傳給被告的內容讓原告知道，後
      面照片是原告將系爭房屋清空的照片，是原告傳給我的，
      讓我讓被告知道也可以提前交屋。本院卷第69頁是我跟被
      告間的LINE通話內容，第71頁就是110年10月25日被告同
      意完當場簽署系爭協議書我給他拍照存證的照片。簽署系
      爭協議書後，我有再打電話給被告，被告說我不想退了，
      被告就說原告要告就去告，甚至當天要交屋原告叫警察來
      系爭房屋現場，被告還說要告就去告，交屋當天我沒有在
      現場，但我有跟警方視訊，被告態度很惡劣就說原告要告
      就去告，後來押金也沒有還等語（見本院卷第103至106頁
      ）；又參以系爭協議書記載：「本人出租人：(饒美惠蓋
      章)，於甲（即被告）乙雙方協議，乙方承租人王雅諄（
      即原告）於110年11月23日提前終止租約，並於110年11月
      23日前由銀河星空協助甲乙雙方，交屋及退還押金2個月
      ，乙方會在110年11月23日依標地臺北市○○區○○路00號2F3
      號房依現況還原交屋及甲方無誤退還押金2個月，在此立
      此憑據。退還37600元整。出租人：(饒美惠蓋章)。承租
      人：王雅諄110.10.26。不動產經紀：銀河星空股份有限
      公司。」等語（見本院卷第61頁）。綜合上開事證，堪認
      被告確曾簽立系爭協議書同意原告提前於110年11月23日
      終止系爭房屋之租約，並同意原告於110年11月23日交還
      房屋時返還原告2個月押金3萬7,600元，且因原告已於110
      年11月23日前即遷空搬離系爭房屋，亦即原告於遷空搬離
      系爭房屋時即有拋棄占有之意思，是縱被告於110年11月2
      3日約定交屋當天拒絕收受原告交付系爭房屋之鑰匙，亦
      無礙於原告已如期於110年11月23日交還系爭房屋之認定
      。從而，原告請求被告返還2個月押金3萬7,600元，應屬
      有據。另原告主張其已將系爭房屋之鑰匙交還管理員，被
      告自應退還系爭房屋鑰匙之保證金500元予原告，業據提
      出照片為憑（見本院卷第73頁），核屬相符；且參以被告
      所自行提出之房屋租賃契約終止協議書上亦記載「退還鑰
      匙1副押金（保證金）500元」等語(見本院卷第39頁)，可
      認被告確有收受原告所交付之系爭房屋鑰匙保證金500元
      。是原告請求被告返還系爭房屋鑰匙之保證金500元，亦
      屬有據。至原告主張被告亦有同意按比例退還原告當月未
      住滿之房租云云。惟參諸證人李一豪證稱：被告有表示原
      告已經有提前繳租金到11月22日，故還是要收租金到110
      年11月22日，原告基本上有同意等語，已如前述，且遍觀
      系爭協議書並無任何關於按比例退還原告當月未住滿之房
      租之記載，是原告對此並未舉證以實其說，自難憑採。
（二）基上，原告得請求被告給付之金額共計3萬8,100元（計算
      式：押金3萬7,600元＋鑰匙保證金500元＝3萬8,100元）。
四、綜上所述，原告請求被告給付3萬8,100元，為有理由，應予
    准許，逾此部分，為無理由，應予駁回。　　
五、本判決原告勝訴部分係就民事訴訟法第436條之8適用小額訴
    訟程序所為被
    告敗訴之判決，依民事訴訟法第436條之20規定， 應依職權
    宣告假執行。並依同法第436條之23準用第436條第2項， 適
    用同法第392條第2項規定，依職權宣告被告如預供擔保，得
    免為假執行。
六、本件事證已臻明確，兩造其餘攻擊防禦方法及舉證，核與本
    件判決結果無影響，爰不另予一一論述，併此敘明。
七、訴訟費用負擔之依據：民事訴訟法第79條。本件訴訟費用額
    ，依後附計算書確定如主文所示金額。　　
中　　華　　民　　國　　111 　年　　7 　　月　　29　　日
                  臺北簡易庭  法  官  陳家淳
以上正本證明與原本無異。
如不服本判決，須以違背法令為理由，於判決送達後20日內向本
庭（臺北市○○○路0段000巷0號）提出上訴狀。（須按他造當事人
之人數附繕本）。如委任律師提起上訴者，應一併繳納上訴審裁
判費。
中　　華　　民　　國　　111 　年　　8 　　月　　3 　　日
                              書記官  蘇炫綺
計   算   書
項        目             金  額（新臺幣）         備  註
第一審裁判費             1,000元
證 人  旅 費               530元
合        計             1,530元
附錄：
一、民事訴訟法第436條之24第2項：
    對於小額程序之第一審裁判上訴或抗告，非以其違背法令為
    理由，不得為之。
二、民事訴訟法第436條之25：
    上訴狀內應記載上訴理由，表明下列各款事項：
    (一)原判決所違背之法令及其具體內容。
    (二)依訴訟資料可認為原判決有違背法令之具體事實。
三、民事訴訟法第436條之32第2項:
    第438條至第445條、第448條至第450條、第454條、第455條
    、第459條、第462條、第463條、第468條、第469條第1款至
    第5款、第471條至第473條及第475條第1項之規定，於小額
    事件之上訴程序準用之。